【裁判字號】    90,訴,229
【裁判日期】    900508
【裁判案由】    違反毒品危害防制條例
【裁判全文】
臺灣屏東地方法院刑事判決                            九十年度訴字第二二九號
    公  訴  人  臺灣屏東地方法院檢察署檢察官
    被      告  甲○○
右列被告因違反毒品危害防制條例案件，經檢察官提起公訴（八十九年度毒偵字第二
○四八號、第二五六○號、九十年度毒偵字第一三一號），本院判決如左：
    主  文
甲○○連續施用第一級毒品，處有期徒刑拾月；又連續施用第二級毒品，處有期徒刑
柒月，扣案殘留有安非他命玻璃球壹支沒收銷毀、打火機壹只沒收。應執行有期徒刑
壹年肆月，扣案殘留有安非他命玻璃球壹支沒收銷毀、打火機壹只沒收。
    事  實
一、甲○○前因施用毒品案件，經依台灣屏東地方法院八十七年度毒聲字第七六九號
    裁定送觀察、勒戒後，認無繼續施用毒品之傾向，業經台灣屏東地方法院檢察署
    檢察官於民國八十七年十一月十三日，以八十七年度偵字第七二一七號不起訴處
    分確定。嗣甲○○於前開不起訴處分後五年內，復基於概括犯意，自八十九年八
    月三十一日十八時二十分許往前回溯四十八小時內起至八十九年十二月十四日止
    ，連續多次吸食第一級毒品海洛英，另亦基於概括犯意，自八十九年三月間起至
    八十九年十二月十五日十四時止連續多次吸食第二級毒品安非他命，其吸食毒品
    之地點，分係在屏東縣長治鄉○○街二十八號住處、屏東市基督教醫院五樓五一
    九室病房廁所內、屏東市○○里○○路○段一三六巷二號二樓Ｃ室及其他不詳地
    點，嗣分別為警於附表所示之時地查獲，並扣得如附表所示之物，經依台灣屏東
    地方法院八十九年度毒聲字第二八九五號裁定送觀察、勒戒後，認有繼續施用毒
    品之傾向。
二、案經屏東縣警察局屏東分局報告暨台南縣警察局移送台南地方法院檢察署移轉台
    灣屏東地方法院檢察署檢察官偵查起訴。
    理  由
一、訊據被告甲○○對於右揭事實坦承不諱，核與林上傑及陳麗美在警偵訊中供述相
    符，復有台南縣衛生局、台灣檢驗科技股份有限公司、屏東縣衛生局尿液檢驗報
    告、台灣屏東看守所附設勒戒處所九十年十二月三十日屏所金衛字第三０九三號
    函送之有無繼續施用毒品傾向證明書、不起訴處分書、及刑案資料查註紀錄表附
    卷可稽，並有施用毒品之器具殘留有安非他命玻璃球乙支及打火機乙只扣案可資
    佐證，被告犯行堪予認定。
二、核被告甲○○所為係犯毒品危害防制條例第十條第一項施用第一級毒品罪、同條
    例第十條第二項施用第二級毒品罪及同條例第十一條第三項之罪。被告多次施用
    海洛英、安非他命，分別係時間密接，犯罪構成要件相同，顯各係基於概括犯意
    為之，應依連續犯規定各論處一罪，並加重其刑。又被告施用毒品之際分別多次
    持有第一級毒品及第二級毒品，亦各係基於概括犯意，本應各論以連續持有第一
    級毒品及第二級毒品罪，惟其持有後進而施用，持有之低度行為應為施用之高度
    行為所吸收，乃不另論。被告持有專供施用第二級毒品之器具與施用毒品部分，
    有方法結果之牽連關係，應從一重之施用第第二級毒品部分處斷。被告施用第一
    級毒品及施用第二級毒品，犯意各別，行為互異，應分論併罰。爰審酌被告意志
    不堅，陷溺惡習已深，犯後迭於偵查中否認部分犯行惟於本院審理中坦承全部犯
    行，又其施用毒品係自戕之行為，並無損害於他人等一切情狀，分別量處如主文
    所示之刑，並定其應執行之刑。扣案殘留有安非他命玻璃球乙支係專供施用毒品
    之器具，打火機一只係被告所有供吸食犯罪所用之物，爰依法宣告沒收銷燬及沒
    收之。致附表編號一時示時地所查扣之海洛英二包毛重七點四公克係被告另涉販
    賣海洛英之證物，此有台灣台南地方法院檢察署八十九年度偵字第一○三六、一
    ○一七四號起訴書可按，附表編號三所示時地查扣之電子磅秤一個、空夾鍊袋一
    百七十二個係同時為警查獲之林上傑所有，業據林上傑於警訊供陳在卷，另查扣
    之海洛英毛重十四公克、安非他命毛重六十五點五公克、海洛英殘渣袋十五個等
    物被告甲○○供稱係林上傑所有，核與同時為警查獲之邱明華所供相符，雖同時
    為警查獲之陳麗美供稱係林上傑、邱明華及被告甲○○所共有，惟尚乏具體事證
    認各該物與本件被告施用毒品相關，自應於林上傑另案或單獨聲請宣告沒收，本
    件爰不諭知。
三、據上論斷，應依刑事訴訟法第二百九十九條第一項前段，毒品危害防制條例第十
    條第一項、第二項、第十一條第三項、第十八條第一項前段，刑法第十一條前段
    、第五十六條、第五十五條、第五十一條第五款、第三十八條第一項第二款，判
    決如主文。
中      華      民      國      九十      年      五      月      八    日
                                      臺灣屏東地方法院刑事第一庭
                                          法  官    郭書豪
右正本證明與原本無異。
對於本判決如有不服應於收受送達後十日內向本院提出上訴書狀上訴於台灣高等法院
高雄分院並按他造當事人之人數附具繕本。
                                          書記官    潘豐益
中      華      民      國      九十      年      五      月      八    日
毒品危害防制條例第十條
施用第一級毒品者，處六月以上五年以下有期徒刑。
施用第二級毒品者，處三年以下有期徒刑。
附表
┌─┬───────┬────────┬──────────┐
│編│查獲時間      │查獲地點        │扣案之物            │
│號│              │                │                    │
│  │              │                │                    │
├─┼───────┼────────┼──────────┤
│一│八十九年八月三│屏東市和興里和興│                    │
│  │十一日十八時二│育佳托兒所前    │                    │
│  │十分          │                │                    │
│  │              │                │                    │
├─┼───────┼────────┼──────────┤
│二│八十九年十月二│屏東市基督教醫院│殘留安非他命玻璃球一│
│  │日十二時三十分│五樓五一九室    │支、打火機一支。    │
│  │              │                │                    │
├─┼───────┼────────┼──────────┤
│三│八十九年十二月│屏東市瑞光里和生│                    │
│  │十六日零時三十│路一段一三六巷二│                    │
│  │五分          │號二樓Ｃ室      │                    │
└─┴───────┴────────┴──────────┘


司法院資訊處製作；財團法人民間司法改革基金會備份。
